# 固定资产减值问题

提问人：晓 媚 时间：2023-01-07 10:50:59
陈老师，固定资产减值问题请教您一下： 1 、存在减值迹象：公司建设的大棚固定资产预期可使用 5 年，目前已使用 1 年半，但目前定点时的预测量与实际需求量相差甚远，且未来的预期也不会有改善，造成大棚固定设备闲置，且该部分设备是专用设备，现阶段不能用于其他项目，预期未来改造的可能性也不大，资产存在减值迹象。 2 、可回收金额的确定：可收回金额应当根据资产的公允价值减去处置费用后的净额与资产预计未来现金流量的现值两者之间较高者确定，现在此项资产预计不会产生未来现金流量，最后可能只能以废铁，废钢的形式卖掉，那现在我们进行固定资产减值可以扣除残值全部计提减值准备吗？还是说要评估部门评估了才能确定减值金额？

回答人：chenyiwei
如果“现在此项资产预计不会产生未来现金流量，最后可能只能以废铁，废钢的形式卖掉”属实，即最终这种结果的可能性很大，则现在进行固定资产减值可以扣除残值全部计提减值准备，其账面价值仅保留残值。
利用评估机构工作只是在较为复杂的情况下利用专家工作的一项程序，虽然实务中很多时候依据以财务报告（资产减值）为目的的评估结果计提减值，但对于此类较为简单、显而易见的情形，管理层能够自行做出判断的，则以减值测试为目的的评估可能并非必需。